da: Brændstofpumpens indløbstype: Banjo; Kravefitting; Slangestuds; Push-lock; Quick-connect; Med gevind; Andet
sv: Bränslepumpsinloppstyp: Banjo; Flänskoppling; Slangnippel; Push-lock; Snabbkoppling; Gängad; Övrigt
ja: 燃料ポンプ入口タイプ: バンジョー; フレア継手; ホースバーブ; プッシュロック; クイックコネクト; スレッド; その他
ru: Тип входа топливного насоса: Банджо; Фитинг под развальцовку; Штуцер-елочка; Замок push-lock; Быстросъемный; Резьбовой; Другое
cs: Typ vstupu palivového čerpadla: Banjo; Lemové šroubení; Hadicový trn; Nástrčný zámek; Rychlospojka; Závitový; Ostatní
de: Art des Kraftstoffpumpeneinlasses: Banjo; Bördelanschluss; Schlauchtülle; Push-Lock; Schnellkupplung; Gewinde; Sonstige
vi: Loại đầu vào bơm nhiên liệu: Banjo; Đầu nối ống loe; Đầu đuôi chuột; Khóa nhấn; Kết nối nhanh; Có ren; Khác
bg-BG: Тип вход на горивната помпа: Банджо; Конусен фитинг; Щуцер за маркуч; Push-lock; Бърза връзка; На резба; Друго
tr: Yakıt pompası giriş tipi: Banjo; Havşalı bağlantı elemanı; Hortum ucu; Basmalı kilit; Hızlı bağlantı; Dişli; Diğer
fr: Type de montage du régulateur de pression de carburant: Banjo; Raccord évasé; Raccord cannelé; À emboîtement; Raccord rapide; Fileté; Autre
en: Fuel pump inlet type: Banjo; Flare fitting; Hose barb; Push-lock; Quick-connect; Threaded; Other
nb: Innløpstype for drivstoffpumpe: Banjo; Flenskobling; Slangenippel; Push-lock; Hurtigkobling; Gjenget; Annet
es: Tipo de entrada de la bomba de combustible: Banjo; Racor abocinado; Espiga de manguera; Cierre a presión; Conexión rápida; Roscado; Otro
pt-BR: Tipo de entrada da bomba de combustível: Banjo; Conexão flangeada; Espigão para mangueira; Trava por pressão; Conexão rápida; Com rosca; Outro
zh-CN: 燃油泵入口类型: 空心螺栓; 扩口接头; 软管倒刺接头; 按压锁紧; 快速接头; 螺纹式; 其他
ko: 연료 펌프 흡입구 유형: 반조; 플레어 피팅; 호스 바브; 푸시락; 퀵 커넥트; 나사형; 기타
it: Tipo di ingresso della pompa del carburante: Banjo; Raccordo svasato; Portagomma; Push-lock; Attacco rapido; Filettato; Altro
nl: Brandstofpomp inlaattype: Banjo; Flare-fitting; Slangtule; Push-lock; Snelkoppeling; Met schroefdraad; Anders
pl: Typ wlotu pompy paliwa: Banjo; Złączka kielichowa; Króciec na wąż; Złączka wciskana; Szybkozłącze; Gwintowany; Inny
sl-SI: Vrsta dovoda črpalke za gorivo: Banjo; Konični priključek; Rebrasti priključek; Na potisk; Hitri priključek; Navojni; Drugo
sk-SK: Typ vstupu palivového čerpadla: Banjo; Lemová spojka; Hadicový tŕň; Násuvný zámok; Rýchlospojka; Závitové; Iné
hu: Üzemanyag-szivattyú bemeneti típusa: Banjo; Peremes csatlakozó; Tömlővéges; Benyomós (push-lock); Gyorscsatlakozós; Menetes; Egyéb
th: ประเภทท่อขาเข้าของปั๊มเชื้อเพลิง: แบนโจ; ข้อต่อแฟลร์; หางปลาไหล; พุชล็อก; สวมเร็ว; เกลียว; อื่นๆ
lt-LT: Kuro siurblio įleidimo tipas: „Banjo“; Valcuota jungtis; Žarnos „eglutė“; Įspaudžiama fiksuojamoji; Greito sujungimo; Srieginė; Kita
ro-RO: Tipul de admisie a pompei de combustibil: Banjo; Racord evazat; Ștuț pentru furtun; Blocare prin împingere; Conectare rapidă; Cu filet; Altele
zh-TW: 燃油幫浦入口類型: 班卓接頭; 喇叭口接頭; 軟管倒刺; 推鎖式; 快速接頭; 螺紋; 其他
pt-PT: Tipo de entrada da bomba de combustível: Banjo; Encaixe cónico; Espigão de mangueira; Fecho de pressão; Engate rápido; Roscado; Outro
hr-HR: Vrsta ulaza pumpe za gorivo: Banjo; Prošireni priključak; Priključak za crijevo s kukicom; Push-lock; Brza spojnica; S navojem; Ostalo
fi: Polttoainepumpun imuaukon tyyppi: Banjo; Laippaliitin; Letkukara; Push-lock-liitin; Pikaliitin; Kierteellinen; Muu
el: Τύπος εισόδου αντλίας καυσίμου: Banjo; Εξάρτημα εκτόνωσης; Ακροφύσιο σωλήνα; Κουμπωτό; Ταχυσύνδεσμος; Με σπείρωμα; Άλλο